【裁判字號】    97,交聲,2946
【裁判日期】    980527
【裁判案由】    聲明異議
【裁判全文】
臺灣高雄地方法院交通事件裁定        97年度交聲字第2946號
原處分機關  高雄市政府交通局
代  表  人  甲○○
異  議  人
即受處分人  乙○○
上列異議人即受處分人因違反道路交通管理處罰條例案件，對於
高雄市政府交通局民國97年12月9 日所為之高市交裁字第裁32-B
A0000000號裁決聲明異議，本院裁定如下：
    主  文
異議駁回。
    理  由
一、原處分機關略以：異議人即受處分人乙○○（下稱異議人）
    所有之車牌號碼069-BJF 號重型機車，於民國97年10月13日
    下午2 時43分許，經人騎乘，行經高雄市○○路與八德路之
    有燈光號誌管制之路口時，闖越紅燈，經警逕行舉發，爰依
    道路交通管理處罰條例（下稱道交條例）第53條第1 項及第
    63條規定，裁處罰鍰新臺幣（下同）1,800 元，並記違規點
    數3 點之處分。而異議人於97年12月15日收受上開裁決書後
    ，於同年月19日向原處分機關聲明異議，爰依法移送本院審
    理等情。
二、聲明異議意旨略以：伊當天雖有騎乘上開機車行經上開路口
    ，惟伊當時係自中山路依平面道路機慢車道可紅燈右轉之號
    誌指示而右轉八德路，並非闖紅燈直行中山路上高架橋，伊
    並非違規採證照片中騎機車闖紅燈之人，況該照片並未拍攝
    到闖紅燈之機車車牌，是原處分顯有違誤，爰依法聲明異議
    ，請求撤銷原處分等語。
三、按受處分人不服公路主管機關所為之處罰，得於接到裁決書
    之翌日起20日內，向管轄地方法院聲明異議，道交條例第87
    條第1 項定有明文。又逕行舉發者，應按已查明之資料填註
    車牌號碼、車輛種類、車主姓名及地址，並於舉發違反道路
    交通管理事件通知單（下稱舉發通知單）上方空白處加註逕
    行舉發之文字後，由舉發機關送達被通知人；違反道路交通
    管理事件行為人，未依規定自動繳納罰鍰，或未依規定到案
    聽候裁決，處罰機關應依違反道路交通管理事件統一裁罰基
    準表，於舉發通知單送達且逾越應到案期限60日之3 個月內
    ，逕行裁決之，違反道路交通管理事件統一裁罰基準及處理
    細則第11條第1 項第4 款、第44條第1 項亦分別定有明文。
    查本件舉發機關高雄市政府警察局按違規採證照片，於97年
    10月30日以高市警交相字第BA0000000 號舉發通知單逕行舉
    發本件交通違規事件後，已依法送達舉發通知單予異議人，
    業據異議人於本院審理中自承：有收到舉發通知單等語（見
    本院97年度交聲字第2946號卷第20頁），復有該舉發通知單
    之送達證書在卷可稽（見同上卷第15頁）。又原處分機關於
    97年12月9 日以高市交裁字第裁32-BA0000000號裁決裁處異
    議人上開處分，異議人於同年月15日收受該裁決書後不服，
    於同年月19日具狀向原處分機關聲明異議等情，有聲明異議
    狀及其上交通事件裁決中心收文戳章在卷足參（見同上卷第
    3 至5 頁），未逾前開法定期間，是本件舉發、裁決及聲明
    異議之程序均屬合法，核先敘明。
四、次按汽車駕駛人，行經有燈光號誌管制之交岔路口闖紅燈者
    ，處1,800 元以上5,400 元以下罰鍰；汽車駕駛人有前開情
    形者，並予記違規點數3 點，道交條例第53條第1 項、第63
    條第1 項第3 款分別定有明文。經查：
(一)本件異議人於前揭時間，騎乘上開機車，行經上開路口時，
    遇行向路口號誌紅燈亮起後仍繼續直行，由中山路騎上中博
    高架橋，通過該路口乙節，有高雄市政府警察局交通警察大
    隊98年1 月23日高市警交三字第0980001792號函及所附之違
    規採證彩色相片2張 、放大比對照片1 張、上開舉發通知單
    在卷可稽（見同上卷第13至14頁），堪以認定。
(二)又上開違規採證照片固未拍攝到異議人騎乘上開機車正行駛
    於上開路口中間之情形，而僅分別拍攝到該機車尚未行駛至
    中山路停止線前即尚未進入路口之畫面（第一張照片），及
    該機車已騎上中博高架橋（自中山路直行通過路口後即銜接
    中博高架橋）之畫面（第二張照片），且第二張照片並未顯
    現該機車之車牌，僅拍得騎乘者之背影，惟經放大第二張照
    片後，仔細比對，該騎乘者所配戴之安全帽形式及顏色、穿
    著衣服之樣式及顏色，及該騎乘者之背影均甚為相似，且前
    後二張照片中異議人所騎乘機車四周圍汽車、機車之相對位
    置，亦甚為符合，再自第一張照片觀之，異議人所騎乘機車
    之所在位置已甚為靠近中山路口之停止線，但異議人不僅未
    行駛於中山路供右轉八德路專用之車道內，車頭亦無往右轉
    彎之跡象，反騎乘在中山路供右轉八德路與供直行往中博高
    架橋之車道線上，且略為偏往直行中博高架橋之方向，足見
    第二張照片所攝得之騎乘者背影為異議人，且異議人當時係
    直行中博高架橋，而非右轉八德路。準此，異議人面對行向
    號誌紅燈亮起，仍騎乘機車自中山路往前直行，騎上中博高
    架橋，通過該路口，自屬闖越紅燈之交通違規行為。其辯稱
    ：第二張照片中拍攝到之背影不是伊，且伊當時係右轉八德
    路云云，應屬卸責之詞，不足採信。
五、綜上所述，異議人於上開時、地，有闖越紅燈之交通違規行
    為，事證明確，原處分機關援引道交條例第53條第1 項及第
    63條規定，裁處異議人罰鍰1,800 元，並記違規點數3 點之
    處分，並無違誤。本件聲明異議為無理由，應予駁回。
六、依道路交通案件處理辦法第19條，裁定如主文。
中    華    民    國    98    年    5     月    27    日
                  交通法庭  法  官  毛妍懿
以上正本證明與原本無異。
如不服本裁定，應於收受送達後5 日內向本院提出抗告狀。
中    華    民    國    98    年    6     月    1     日
                            書記官  林晏光


司法院資訊處製作；財團法人民間司法改革基金會備份。
